# 关于结算币种转换的会计处理

提问人：zycffyb 时间：2023-02-10 13:31:14
求助各位老师，合同初始约定的外币币种由于客户的原因在后期切换成人民币结算，结算差额的部分是算可变对价还是计入汇兑损益呢

回答人：chenyiwei
在主帖案例中，结算币种的变更与本企业作为卖方的履约无关，属于收入确认后款项结算阶段发生的事项，故不属于由收入准则规范的可变对价范畴，不应调整已确认的收入，而应计入汇兑损益处理。